【裁判字號】    92,毒抗,433
【裁判日期】    920710
【裁判案由】    聲請觀察勒戒
【裁判全文】
臺灣高等法院臺中分院刑事裁定                    九十二年度毒抗字第四三三號
    抗  告  人
    即  被  告  甲○○
右列抗告人聲請觀察勒戒案件，不服臺灣台中地方法院中華民國九十二年四月三十日
裁定（九十二年度毒聲字第一０六八號）提起抗告，本院裁定如左：
    主      文
原裁定撤銷，發回臺灣台中地方法院。
    理      由
一、聲請意旨略以：抗告人甲○○前因施用毒品案件，經本院裁定送臺灣臺中看守所
    附設勒戒處所觀察、勒戒後，認無繼續施用毒品之傾向，經臺灣臺中地方法院檢
    察署檢察官於民國九十一年四月二十四日以九十一年度毒偵字第二０四五號為不
    起訴處分確定。惟被告復於九十二年二月二十五日十七時採尿時起回溯七十二小
    時日內某時（聲請書誤載為二十四小時內某時），在不詳地點，施用第一級毒品
    海洛因一次。經警通知其於九十二年二月二十五日十七時許採尿送驗，結果呈嗎
    啡陽性反應，有中山醫學大學附設醫院藥物濫用中心尿液檢驗報告書附卷可稽，
    復有前揭不起訴處分書、臺灣臺中地方法院檢察署刑案資料查註紀錄表在卷可參
    。被告前依毒品危害防制條例第二十條第二項規定為不起訴處分後，五年內再犯
    該條例第十條之罪，爰依毒品危害防制條例第二十條第三項前段及觀察勒戒處分
    執行條例第三條第一項、第二項規定，聲請裁定將被告送勒戒處所觀察、勒戒等
    語。
二、抗告意旨略以：(1)抗告人以採尿前從未施用任何毒品。(2)抗告人於九十一年二月
    二十一日因感冒至劉南華醫師診所打針及服用感冒藥劑，驗尿結果或為服用感冒
    藥所致，並提出就醫紀錄及處方簽影本為證等情。
三、本院查：(一)本件原裁定認定抗告人確有施用第一級毒品行為，確以抗告人尿液檢
    驗結果呈可待因及嗎啡陽性反應為其惟一論據。(二)抗告人於九十二年二月二十一
    日及同年月二十五日確曾至劉南華內科診所看診，醫師處方內容均含有晟德甘草
    止咳水等情，業據該診所函覆本院屬實，並檢附該止咳水之出廠藥品標示，另有
    抗告人所提處分簽及就醫紀錄影本附卷可查。(三)依上開出廠藥品標示及行政院衛
    生署管制藥品管理局九十一年九月三十日以管檢字第一一○一一七號函（附於原
    審法院九十一年度訴字第一八０七號刑事卷宗）所示：「該藥水處方書內所示晟
    德甘草止咳水每ML含阿片酊0.012ML，而阿片酊內含嗎啡及可待因成分，故服用
    上述藥品後，尿液可能檢出嗎啡或可待因」等語。是本件抗告人驗尿結果是否係
    因服用該藥品所致即有合理懷疑，原審裁定就抗告人於採尿期間是否確有服用上
    開藥品、該藥品之服用量是否導致尿液檢查呈現毒品反應，未予詳查，遽以尿液
    檢驗結果認定抗告人確有施用海洛因行為即非妥適，抗告人據以指摘原裁定不當
    ，非無理由，應由本院將原裁定撤銷，發回原審法院適當之裁定。
四、據上論斷，應依刑事訴訟法第四百十三條，裁定如主文。
中      華      民      國      九十二  年      七      月      十      日
                                臺灣高等法院臺中分院刑事第四庭
                                      審判長法  官  洪  耀  宗
                                            法  官  江  德  千
                                            法  官  劉  登  俊
右正本證明與原本無異。
不得再抗告。
                                            書記官  鄧  智  惠
中      華      民      國      九十二  年      七      月      十一 日
                                                                        Ｉ


司法院資訊處製作；財團法人民間司法改革基金會備份。
